臺灣高雄地方法院小額民事判決
111年度雄小字第1608號
原      告  新光產物保險股份有限公司

法定代理人  吳昕紘  
訴訟代理人  楊昱宏  
被      告  鄭興旺  



上列當事人間損害賠償事件，經本院於民國111 年8 月11日言詞
辯論終結，判決如下：
    主      文
被告應給付原告新臺幣壹萬參仟伍佰伍拾伍元，及自民國一一一
年八月一日起至清償日止，按週年利率百分之五計算之利息。
原告其餘之訴駁回。
訴訟費用新臺幣壹仟元由被告負擔。
本判決第一項得假執行，但被告以新臺幣壹萬參仟伍佰伍拾伍元
供擔保後免為假執行。
    事實及理由
原告主張被告於民國110 年5 月8 日18時48分許，駕駛車牌號碼
000-0000號自用小客車於高雄市○○區○○路000 號房屋前側道路附
近時，因倒車不慎而與其承保、訴外人王麗雅駕駛其所有之車牌
號碼000-0000號自用小客車（下稱系爭車輛）發生碰撞（下稱系
爭交通事故），致系爭車輛受有損害，其業依保險契約賠付王麗
雅系爭車輛車體損害新臺幣（下同）16,674元，為此，爰依民法
第184 條第1 項前段、第191 條之2 及保險法第53條之規定提起
本訴之事實，業據其提出系爭車輛行照、系爭交通事故當事人登
記聯單、估價單及統一發票等件為證，並有現場圖、現場照片、
A3類道路交通事故調查紀錄表、道路交通事故調查報告表㈡-1及
初步分析研判表等證在卷可稽，而被告經合法通知則未到庭爭執
，亦未提出書狀作何答辯或陳述，經本院調查前揭證據資料後，
堪認原告之主張為真實且有理由，被告對系爭交通事故之發生為
有過失，應負損害賠償之責。又系爭車輛係於108 年3 月出廠，
迄至損害發生日即110 年5 月8 日使用約2 年2 個月，其修復零
件費用8,636 元以平均法計算折舊後僅餘殘價約5,517 元，再加
計工資1,630 元及烤漆6,408 元，合計13,555元，即為原告得代
位請求被告賠償系爭車輛修復費用數額。從而，原告請求被告給
付13,555元，及自起訴狀繕本公示送達翌日即111 年8 月1 日起
至清償日止，按週年利率5%計算之利息，為有理由，應予准許，
逾此範圍之請求，則屬無據，應予駁回，爰判決如主文。又本件
原告勝訴部分係適用簡易訴訟程序所為被告敗訴之判決，依民事
訴訟法第389 條第1 項第3 款規定，依職權宣告假執行。並依同
法第436 條第2 項適用第392 條第2 項規定，依職權宣告被告預
供擔保，得免為假執行。
中　　華　　民　　國　　111 　年　　 8　　月　　30　　日
                 高雄簡易庭  法      官  謝宗翰
以上正本係照原本作成。
民事訴訟法第436條之24第2項：對於本判決之上訴，非以違背法
令為理由，不得為之。
如對本判決上訴，須於判決送達後20日內向本院提出上訴狀，並
須表明原判決所違背之法令及其具體內容與依訴訟資料可認為原
判決有違背法令之具體事實之上訴理由。（均須按他造當事人之
人數附繕本）。
中　　華　　民　　國　　111 　年　　8 　　月　　30　　日
                              書  記  官  許弘杰